【裁判字號】    99,訴緝,203
【裁判日期】    990831
【裁判案由】    毒品危害防制條例
【裁判全文】
臺灣板橋地方法院刑事判決             99年度訴緝字第203號
公  訴  人  臺灣板橋地方法院檢察署檢察官
被      告  甲○○
上列被告因違反毒品危害防制條例案件，經檢察官提起公訴（98
年度毒偵字第488 號），被告於準備程序中就被訴事實為有罪之
陳述，本院合議庭裁定由受命法官獨任行簡式審判程序，並判決
如下：
    主    文
甲○○施用第一級毒品，累犯，處有期徒刑捌月，扣案第一級毒
品海洛因壹包（驗餘淨重零點零陸陸肆公克）及海洛因香菸貳支
均沒收銷燬之。又施用第二級毒品，累犯，處有期徒刑伍月。應
執行有期徒刑壹年，扣案第一級毒品海洛因壹包（驗餘淨重零點
零陸陸肆公克）及海洛因香菸貳支均沒收銷燬之。
    事    實
一、甲○○前於民國87年間因施用毒品案件，經觀察勒戒後認無
    繼續施用毒品之傾向，而經臺灣板橋地方法院檢察署檢察官
    以87年度偵字第21466 號為不起訴處分確定。又於92年間因
    施用毒品案件，經觀察勒戒後認無繼續施用毒品之傾向，92
    年5 月27日獲釋出所，並經同署檢察官以92年度毒偵緝字第
    190 號為不起訴處分確定。詎又於前揭觀察勒戒執行完畢釋
    放後5 年內之94年間再犯施用第一級毒品罪，經本院以94年
    度訴字第2632號判處有期徒刑1 年確定。另於同年間犯贓物
    及違反槍砲彈藥刀械條例等案件，經本院以95年度訴字第11
    38號判處有期徒刑8 月、3 月，應執行有期徒刑10月確定，
    復經本院以95年度聲字第3266號裁定將前揭3 罪定應執行刑
    為有期徒刑1 年9 月。迨95年間再因偽造文書及竊盜等案件
    ，經本院以95年度訴字第3346號判處有期徒刑6 月、5 月，
    應執行有期徒刑10月確定。其後，前開5 罪經本院以96年度
    聲減字第2162號裁定分別減刑後定應執行刑為有期徒刑1 年
    3 月15日，並於96年11月6 日縮刑期滿執行完畢。
二、詎甲○○仍不思戒除毒癮，猶於98年1 月8 日8 、9 時許，
    在臺北縣板橋市○○路37巷租屋處（門牌號碼不詳）內，以
    將甲基安非他命結晶置入玻璃球後點火燒烤吸入其煙霧之方
    式，施用第二級毒品甲基安非他命1 次。稍後不久，另在臺
    北縣板橋市○○街○○路上，以將海洛因粉末摻入香菸後點
    燃吸入煙霧之方式，施用第一級毒品海洛因1 次。嗣經警於
    同日13時50分許，在臺北縣板橋市○○街95巷口處發覺甲○
    ○行跡可疑，乃即上前盤查，當場在其身上扣得第一級毒品
    海洛因1 包（淨重0.067 公克，驗餘淨重0.0664公克）及海
    洛因香菸2 支。其後，甲○○亦同意接受員警採尿，經警將
    其尿液送請檢驗後，確認其尿液呈嗎啡及甲基安非他命陽性
    反應，因而查悉上情。
三、案經臺北縣政府警察局板橋分局報請臺灣板橋地方法院檢察
    署檢察官偵查後起訴。
    理    由
一、上開犯罪事實，業據被告於本院審理時自白不諱，而其尿液
    經送請檢驗後，確呈嗎啡及甲基安非他命陽性反應乙節，有
    臺灣檢驗科技股份有限公司濫用藥物檢驗報告附卷可稽（毒
    偵卷第30頁），另扣案白色粉末1 包經送請交通部民用航空
    局航空醫務中心鑑定後，確認其含有第一級毒品海洛因成分
    ，有該中心毒品鑑定書在卷可查（毒偵卷第31頁），足徵被
    告前開自白應與事實相符，堪可採信。次按觀察、勒戒或強
    制戒治執行完畢釋放後，5 年內再犯施用第一、二級毒品之
    罪者，檢察官應依法追訴，毒品危害防制條例第23條第2 項
    定有明文。查被告有前揭事實欄第一段所載觀察勒戒、強制
    戒治紀錄乙節，有臺灣高等法院被告前案紀錄表附卷足參，
    其既係前述第2 次觀察勒戒執行完畢釋放後5 年內之94年間
    再犯施用第一級毒品罪，經本院以94年度訴字第2632號判處
    有期徒刑1 年確定，則檢察官對其提起公訴，即屬合法。綜
    上，本案事證明確，被告犯行堪以認定。
二、核被告所為，係犯毒品危害防制條例第10條第1 項之施用第
    一級毒品罪及同條第2 項之施用第二級毒品罪。其施用前後
    持有第一級毒品海洛因及因施用而持有第二級毒品甲基安非
    他命之低度行為，應分別為其施用之高度行為所吸收，不另
    論罪。又被告實施此2 犯罪之時間不同、施用毒品種類及方
    式有別，顯係基於個別犯意所為，應予分論併罰之。次查被
    告前於94年間因施用第一級毒品案件，經本院以94年度訴字
    第2632號判處有期徒刑1 年確定。又於同年間犯贓物及違反
    槍砲彈藥刀械條例等案件，經本院以95年度訴字第1138號判
    處有期徒刑8 月、3 月，應執行有期徒刑10月確定，復經本
    院以95年度聲字第3266號裁定將前揭3 罪定應執行刑為有期
    徒刑1 年9 月。另於95年間因偽造文書及竊盜等案件，經本
    院以95年度訴字第3346號判處有期徒刑6 月、5 月，應執行
    有期徒刑10月確定。其後，前開5 罪經本院以96年度聲減字
    第2162號裁定分別減刑後定應執行刑為有期徒刑1 年3 月15
    日，並於96年11月6 日縮刑期滿執行完畢乙節，有臺灣高等
    法院被告前案紀錄表附卷可稽，其於前述有期徒刑執行完畢
    後5 年內，再故意犯本案有期徒刑之罪，屬累犯，應依法加
    重其刑。爰審酌被告有多次施用毒品前案紀錄，卻猶執意再
    犯，足見其素行不端，兼衡其犯罪之動機目的，智識程度，
    施用毒品非但戕害自己身心，亦妨害社會善良秩序，及其犯
    後坦認犯行態度良好等一切情狀，分別量處如主文所示之刑
    ，並定其應執行之刑。扣案白色粉末1 包及香菸2 支均屬第
    一級毒品海洛因，爰依毒品危害防制條例第18條第1 項前段
    沒收銷燬之。
三、按除被告所犯為死刑、無期徒刑、最輕本刑為3 年以上有期
    徒刑之罪或高等法院管轄第一審案件者外，於前條第1 項程
    序進行中，被告先就被訴事實為有罪之陳述時，審判長得告
    知被告簡式審判程序之旨，並聽取當事人、代理人、辯護人
    及輔佐人之意見後，裁定進行簡式審判程序，刑事訴訟法第
    273 條之1 第1 項定有明文。本案被告被訴施用第一級毒品
    罪之法定本刑為「6 月以上5 年以下有期徒刑」，施用第二
    級毒品罪之法定本刑為「3 年以下有期徒刑」，其於本院準
    備程序期日就被訴事實為有罪之陳述後，經告知被告簡式審
    判程序之旨，並聽取被告及檢察官之意見後，本院合議庭認
    宜改用簡式審判程序，乃裁定由受命法官獨任行簡式審判程
    序審理之，附此說明。
據上論斷，應依刑事訴訟法第273 條之1 第1 項、第299 條第1
項前段，毒品危害防制條例第10條第1 、2 項、第18條第1 項前
段，刑法第11條前段、第47條第1 項、第51條第5 款，判決如主
文。
本案經檢察官林慈雁到庭執行職務。
中    華    民    國    99    年    8     月    31    日
                  刑事第十三庭  法  官  楊明佳
以上正本證明與原本無異。
如不服本判決應於收受送達後10日向本院提出上訴書狀，並應敘
述具體理由；其未敘述上訴理由者，應於上訴期間屆滿後20日內
向本院補提理由書（均須按他造當事人之人數附繕本）「切勿逕
送上級法院」。
                                書記官  林金良
中    華    民    國    99    年    9     月    2     日
附錄本案論罪科刑法條全文
毒品危害防制條例第10條
施用第一級毒品者，處六月以上五年以下有期徒刑。
施用第二級毒品者，處三年以下有期徒刑。

司法院資訊處製作；財團法人民間司法改革基金會備份。
